# 请教版主：关于淘宝网站和APP软件的会计处理

提问人：xy007007 时间：2015-10-24 11:28:31
一家企业花了二十多万，请人做了淘宝网站和手机APP，合同中没有规定使用期限，即开发完即归企业所有，按照企业的说法是开发完成后开发商不在负责后续工作，以后网站的维护由企业自己管理。这种业务，因为金额还比较大，再者这家企业又是做网络购物和电视购物的，可以预见该网站会长期使用，所以觉得直接入费用不太合适，可否入无形资产，按税法年限摊销？请版主指点？

回答人：chenyiwei
建议参考《瑞华研究 2010 ～ 2014 汇编》中的以下问题解答： 问题1-2-1（外包的开发活动的相关支出的资本化问题） 问题1-2-3 （关于委托开发的技术能否资本化的问题）

提问人：xy007007 时间：2015-10-24 13:29:48
谢谢陈版！查了查准则以及根据上面说的，确实符合无形资产的定义及确认条件。那么还有个问题，这种网站、APP软件属于无形资产中的哪个类别，像其他软件一样，做在软件类别下可以嘛？

回答人：chenyiwei
可设立“网站与APP”类别，在恰当的使用寿命内摊销。使用寿命的确定原则可参考无形资产准则应用指南第四条。